【裁判字號】    97,上訴,1841
【裁判日期】    980109
【裁判案由】    毀棄損壞
【裁判全文】
臺灣高等法院高雄分院刑事判決        97年度上訴字第1841號
                                    97年度上訴字第1845號
上  訴  人  臺灣高雄地方法院檢察署檢察官
被      告  甲○○
被      告  陳正志
上2 人共同
選任辯護人  謝秋蘭律師
上列上訴人因被告毀壞建築物案件，不服臺灣高雄地方法院96年
度易字第3840號、97年度訴字第517 號中華民國97年9 月12日第
一審判決（起訴案號：臺灣高雄地方法院檢察署96年度調偵字第
557 號，追加起訴案號：臺灣高雄地方法院檢察署96年度偵字第
34371 號），提起上訴，本院判決如下：
    主  文
上訴駁回。
    理  由
壹、公訴意旨略以：被告甲○○於民國95年10月間，僱用被告陳
    正志負責被告甲○○所有位於高雄市鼓山區○○○路51號房
    屋（下稱51號房屋）之增建工程。被告甲○○雖知前於94年
    9 月間，僱請被告陳正志負責51號房屋新建工程，於灌漿建
    築房屋外牆時，曾造成鄰屋即告訴人乙○○（ 下稱告訴人）
    所有位於高雄市鼓山區○○○路53號房屋（ 下稱53號房屋）
    漏水及其他非結構性損害，建築方法顯有疏失，且被告陳正
    志於95年10月間，再度負責51號房屋增建工程時，又造成53
    號房屋牆壁裂縫情形。詎被告甲○○基於縱使53號房屋發生
    損壞結果亦不違背其本意之間接故意，執意增建51號房屋，
    並以53號房屋之外牆作為灌漿之模板支撐，致53號房屋磚牆
    因無法承受而擠壓變形，牆面產生較大裂縫及剝落錯開情形
    ，造成53號房屋後半部之牆、屋、地坪均損壞而不堪使用，
    致生損害於告訴人。因認被告甲○○、陳正志均涉犯刑法第
    353 條第1 項毀損建築物罪嫌云云。
貳、按犯罪事實應依證據認定，無證據不得認定犯罪事實；不能
    證明被告犯罪者，應諭知無罪之判決，刑事訴訟法第154 條
    第2 項、第301 條第1 項分別定有明文。又事實之認定，應
    憑證據，如未能發現相當證據，或證據不足以證明，自不能
    以推測或擬制之方法，為裁判基礎；且認定不利於被告之事
    實須依積極證據，苟積極證據不足為不利於被告事實之認定
    時，即應為有利於被告之認定；另認定犯罪事實所憑之證據
    ，雖不以直接證據為限，間接證據亦包括在內，然而無論直
    接證據或間接證據，其為訴訟上之證明，須於通常一般之人
    均不致有所懷疑，而得確信其為真實之程度者，始得據為有
    罪之認定，倘其證明尚未達到此一程度，而有合理之懷疑存
    在而無從使事實審法院得有罪之確信時，即應由法院為諭知
    被告無罪之判決（最高法院40年度台上字第86號、30年度上
    字第816 號、76年度台上字第4986號判例意旨參照）。又刑
    事訴訟法第161 條已於91年2 月8 日修正公布，其第1 項規
    定：檢察官就被告犯罪事實，應負舉證責任，並指出證明之
    方法。因此，檢察官對於起訴之犯罪事實，應負提出證據及
    說服之實質舉證責任。倘其所提出之證據，不足為被告有罪
    之積極證明，或其指出證明之方法，無從說服法院以形成被
    告有罪之心證，基於無罪推定之原則，自應為被告無罪判決
    之諭知（最高法院92年台上字第128 號判例意旨參照）。
參、證據能力方面：
    按傳聞法則之重要理論依據，在於傳聞證據未經當事人之反
    對詰問予以核實，乃予排斥，惟若當事人已放棄對原供述人
    之反對詰問權，於法院審判時表明同意該等傳聞證據可作為
    證據，基於證據資料愈豐富，愈有助於真實發現之理念，並
    貫徹刑事訴訟法修法加重當事人進行主義之精神，確認當事
    人對於證據能力有處分權之制度，傳聞證據經當事人同意作
    為證據，法院認為適當者，亦得為證據。另當事人於調查證
    據時，對於傳聞證據表示「沒有意見」、「對於證據調查無
    意見」，而未於言詞辯論終結前聲明異議，應視為已有將該
    等傳聞證據採為證據之同意，此刑事訴訟法第159 條之5 定
    有明文。檢察官、被告甲○○、陳正志及及辯護人於本院準
    備程序時已表示對於全案傳聞證據之證據能力均無意見，且
    同意作為本案之證據（見本院卷第43至44頁、第65頁），依
    刑事訴訟法第159 條之5 之規定，檢察官、被告甲○○、陳
    正志及辯護人已同意本案傳聞證據均有證據能力，本院斟酌
    該等證據並非非法取得，亦無證明力明顯過低之情形，是該
    等證據，均得採為證據。
肆、實體方面：
一、按刑法第353 條第1 項毀損建築物罪之成立，須以對於建築
    物之物質上加以破壞，致其效用之全部或一部喪失者為要件
    。如未喪失該建築物之效用，除具有刑法第354 條毀損他人
    所有物之條件，得成立該罪外，要難以毀損建築物罪相繩（
    最高法院50年台上字第870 號、46年台上字第1497號判例意
    旨參照）。另按行為非出於故意或過失者不罰；過失行為之
    處罰，以有特別規定者為限，刑法第12條定有明文。而刑法
    第353 條第1 項之毀損建築物罪、第354 條之毀損器物罪，
    均無處罰過失行為之特別規定，自須以行為人出於故意之毀
    損行為，始能成罪。如行為人欠缺故意之主觀要件，縱其行
    為確有過失，而造成損害之結果，亦僅屬民事損害賠償之問
    題，仍不能以刑法上之毀損（建築物）罪加以處罰。又依刑
    法第13條之規定，刑法上所稱之故意，係指行為人對於構成
    犯罪之事實，明知並有意使其發生（確定故意）；或行為人
    對於構成犯罪之事實，預見其發生而其發生並不違背其本意
    （不確定故意）而言。職是，倘未能證明被告甲○○、陳正
    志確係出於確定故意或不確定故意而為毀損告訴人建築物之
    行為，即應為被告甲○○、陳正志無罪之諭知。
二、公訴意旨認被告甲○○、陳正志涉犯刑法第353 條第1 項毀
    損建築物罪嫌，係以：告訴人乙○○之指訴及所提出之照片
    、高雄市土木技師公會出具之鑑定報告書、鑑定人謝文川及
    戴崇揚之證述、高雄市政府工務局處理新違章建築處分書、
    檢察官於偵查中履勘現場之筆錄及照片、被告甲○○、陳正
    志2 人之供述與互為證人之證述、告訴人於審判中補提之房
    屋稅繳款書、戶籍謄本、國有基地租賃契約書等，為其主要
    論據。訊據被告甲○○、陳正志均堅決否認有何毀損建築物
    犯行，被告甲○○辯稱：伊所有51號房屋新建及增建工程，
    係事前委請建築師設計送審取得建築執照，再僱請包商陳正
    志按圖施工，伊自身不具建築專業，不知53號房屋損壞原因
    ，亦無損壞53號房屋之故意等語。被告陳正志辯稱：51號房
    屋增建過程中，有留與53號房屋間之空隙，並未造成53號房
    屋發生損壞，迄增建完工後，告訴人乙○○始稱其53號房屋
    牆壁發生龜裂，伊並無毀損53號房屋之故意等語。辯護人則
    陳稱：51號房屋增建部分之外牆，均自行安裝板模支撐後灌
    漿施作，與53號房屋之外牆留有縫隙，並非以53號房屋之外
    牆作為灌漿之模板支撐等語。經查：
  (一)被告甲○○於94年4 月29日取得建築執照，自任起造人，並
    以洪文井建築師為設計人，由被告陳正志承包51號房屋拆除
    重建地上4 層R.C （鋼筋混凝土）結構之新建工程，於同年
    5 月2 日起動工，迄95年4 月15日竣工而取得使用執照（下
    稱51號房屋新建工程）。復於95年10月間，續由被告陳正志
    承包51號房屋後方擴充地上5 層R.C 結構之增建工程，於95
    年12月間完工（下稱51號房屋增建工程）。51號房屋新建工
    程中，曾於94年9 月5 日施作3 樓外牆灌漿時，水泥溢出模
    板，自53號2 樓窗戶流入室內；53號房屋於51號房屋新建工
    程中，另曾發生損壞，經被告甲○○委託高雄市土木技師公
    會鑑定53號房屋受損情形及其應賠償之金額等情，為被告甲
    ○○、陳正志所自承，並經證人即告訴人乙○○證述明確，
    並有51號房屋建築執照、使用執照（見原審卷一第24至25頁
    、原審卷二第234 至236 頁）、土地登記謄本、建物登記謄
    本（見偵二卷第63至66頁）、工程契約書（見偵一卷第15至
    19 頁） 各1 份，及高雄市土木技師公會95年1 月26日95高
    市土技鑑字第09500259號鑑定報告（鑑定案號：94-251號，
    下稱第一次鑑定）1 冊在卷可稽。嗣於51號房屋增建工程中
    ，53號房屋於95年10月14日又發生屋內後半部牆壁發生裂縫
    及剝落錯開情形，並經告訴人委託高雄市土木技師公會鑑定
    受損原因等情，亦據告訴人指訴明確，並有高雄市土木技師
    公會96年5 月14日高市土技字第09601392號鑑定報告（鑑定
    案號：96-082號，下稱第二次鑑定）1 冊，及告訴人提出照
    片各45張（見警卷第9 至28頁）、59張（見偵一卷第28至53
    頁）、36張（見偵二卷第6 頁、第68至72頁）、70張（見原
    審卷一第142 至149 頁、第177-186 頁、第225-229 頁）、
    13張（見原審卷二第262 至263 頁、第344 至346 頁）在卷
    可佐，並經檢察官於偵查中到場履勘無誤，製有履勘筆錄1
    份在卷可憑（見偵一卷第57頁）。職是，此部分之事實已堪
    認定。
  (二)高雄市土木技師公會第一次鑑定結果略以：53號房屋構造形
    式為第1 、2 層鋼鐵構造、第3 層鐵皮屋構造，所有牆隔間
    均為磚牆或木板隔開，其地坪為閣柵板及部分混凝土樓板。
    傾斜度為1/189 ，未達一般建築物產生結構損壞之限度即傾
    斜度1/100 。故51號新建工程之施工尚不影響53號房屋於新
    建工程前原有之結構安全性。53號房屋之屋齡為32年，屬於
    老舊之構造物，且因濱海一路埋設有污水箱函，致使道路有
    重車經過時，53號房屋有震動產生。經會勘結果，53號房屋
    之損壞情形，均非結構性之損壞。經計算損害修復費用為新
    臺幣（下同）18萬2703元等語，此有上開第一次鑑定報告、
    現場照片26張及告訴人於鑑定時提出之照片173 張在卷可參
    （見第一次鑑定報告書第3 至4 頁、第31至55頁、第59至15
    6 頁）。惟上開鑑定內容並未包含損壞原因，無從由鑑定報
    告得知53號房屋該次損壞之原因為何，難認確因51號房屋新
    建工程之施工方法有何疏失或錯誤所導致，自不能推論被告
    甲○○、陳正志已明知或預見51號房屋新建工程施工方法有
    何造成53號房屋損壞之可能。
  (三)高雄市土木技師公會第二次鑑定結果雖略以：53號房屋後半
    部牆、樑、地坪等均有嚴重之較大裂縫，其主要原因為51號
    房屋增建時，以53號房屋外牆作為模板支撐，而53號房屋已
    有34年屋齡，其磚牆無法承受擠壓變形導致牆面產生較大裂
    縫及剝落錯開情形，其中1 樓房間1.5B磚牆嚴重裂縫及樓梯
    旁樑裂隙較大，已危及53號房屋之安全性等語，有前開第二
    次鑑定報告、現場照片29張在卷可考（見第二次鑑定報告書
    第3 至4 頁、第12頁、第18至22頁、第29至38頁）。上開第
    二次鑑定之鑑定人謝文川、戴崇揚技師復於偵查中證稱：一
    般房屋增建時，通常與鄰屋間存有空隙，建築牆壁時先設置
    二側板模（內、外模）固定後再從中灌漿（混凝土）。本件
    51號房屋因與53號房屋間沒有空隙，就以53號房屋的外牆作
    為灌漿時另一側之支撐面（外模），而53號房屋之外牆底層
    為磚造、上面則係鋼架，無法支撐灌漿時的壓力，才會有開
    裂剝落情形。一般如遇2 間房屋牆壁緊鄰之情形，通常係2
    間房屋同時增建，或其中1 間房屋須向內退縮，才不會造成
    損壞。51號房屋於94年新建時，灌漿前應先確定二側模板（
    內、外模）足以支撐，而53號房屋外牆有部分為窗戶，51號
    房屋新建時又未將53號房屋窗戶部分之板模支撐作好，所以
    水泥就會流入窗戶內等語（見偵二卷第81至82頁），認定51
    號房屋新建工程中，於94年9 月5 日施作3 樓外牆灌漿時，
    水泥溢出模板，自53號2 樓窗戶流入室內之原因，與其後51
    號房屋增建工程中，53號房屋於95年10月14日發生屋內後半
    部牆壁發生裂縫及剝落錯開之原因，均係因51號房屋建築牆
    壁時，以53號房屋外牆作為板模（外模）支撐所導致。
  (四)然經原審於97年3 月20日會同被告甲○○、陳正志、告訴人
    乙○○及鑑定人戴崇揚等人前往51號及53號房屋現場勘驗結
    果：
  1.自51號、53號房屋前方觀察，兩屋相鄰之牆壁，2 樓以上部
    分彼此間留有間距4 公分；1 樓騎樓相鄰之柱子下半部相連
    ，上半部則有小縫隙；2 樓以上之間距較1 樓部分為寬。
  2.自51號房屋1 樓後方增建部分內部觀察，與53號房屋相鄰之
    牆壁上有一破洞（離地約125 公分），將手伸入後發現該牆
    壁與53號房屋牆壁間，約有1 個拳頭大小（經測量約5 公分
    ）寬度之間距。
  3.在51號2 樓後方防火巷上陽台，可見51號房屋2 樓牆壁與53
    號房屋外牆間，露出51號房屋增建時所留之模板，該面牆壁
    與53號房屋外牆間，含模板在內共有4 公分間距。
  4.自51號5 樓屋頂天台往下看，可見53號房屋鐵皮屋頂與51號
    牆壁接合處，已覆蓋遮雨浪板，無法看見有無兩屋外牆有無
    間距。
  5.自53號房屋後方小房間內部觀察，該小房間後半段5 分之4
    部分原屬防火巷範圍，對應51號房屋後方增建部分之廚房等
    情，有勘驗筆錄1 份及現場照片30張在卷可參（見原審卷一
    第121 至127 頁）。而鑑定人戴崇揚於原審本次勘驗後，復
    於原審審理中證稱：伊於96年4 月20日即第二次鑑定時，僅
    進入53號房屋鑑定，並未進入51號房屋察看，當初是以為兩
    間房屋深度相同，從一些跡象來看，兩間房屋的牆壁是緊貼
    ，從53號房屋這邊來看，判斷可能是51號房屋築牆時，灌漿
    的側壓力擠壓53號房屋牆壁，把它弄裂。然經97年3 月20日
    隨原審合議庭進入51號房屋勘驗後，發現53號房屋1 樓後方
    小房間牆壁損害部分，對應51號房屋為增建部分後半段之廚
    房，該增建廚房之牆壁係4 分之1 磚牆（非鋼筋混凝土結構
    ，並無灌漿情形），53號房屋1 樓後方小房間僅有前半段約
    5 分之1 或6 分之1 部分與51號之（鋼筋混凝土）牆壁相鄰
    （後半段5 分之4 或6 分之5 部分則對應51號房屋廚房之磚
    牆），53號後方小房間之毀損，不完全是51號房屋增建部分
    牆壁灌漿之影響。且51號房屋1 樓後方廚房上方的2 樓部分
    ，未建樓板，所以53號房屋2 樓後半段的損壞，也不能歸咎
    於51號房屋增建部分灌漿的問題，因為那部分沒有灌漿，伊
    們研判53號房屋1 樓後方小房間及2 樓後半段之損壞是跟地
    震有關，因為95年12月26日曾發生過4 到5 級地震。另依該
    次勘驗所見，51號房屋與53號房屋間確實留有碰撞距離之間
    距，但可能不夠寬，碰撞距離應留多少須視原設計圖記載。
    至於53號房屋1 樓後方小房間牆壁前5 分之1 及樓梯部分，
    因有些地方未見遺留板模，仍維持鑑定報告看法，認為應係
    未做好板模支撐所致等語（見原審卷一第156至159頁）。
  (五)證人楊振成於審理中證稱：伊從事板模工程約10幾年經驗，
    51號房屋新建及增建工程之板模部分均係伊向陳正志承包並
    僱請工人施作，陳正志自己則係施作泥作及粉刷部分，並未
    指示伊如何施作板模，純由伊自己依據經驗決定如何施作。
    51號房屋之牆壁係採R.C 鋼筋混凝土結構，沒有砌磚，伊係
    先釘外模，再由另一組工人綁鋼筋，配完水電，然後伊再作
    外模，最後灌漿，風乾定型後，一般情形會拆除板模，但本
    件51號房屋因與53號房屋間沒有足夠空間可供拆除外模，所
    以3 樓以下沒有拆除外模，3 樓以上可以拆的，就有拆除外
    模。當初伊製作外模時，係以隔板綁鐵絲作為支撐，與53號
    房屋外牆留有縫隙，外模一般會以木條作直向支撐，視情形
    決定須否加橫向木條，如模板高度很高，壓力較大，即須加
    橫向木條，另有一種作法係在每台尺寬與高之間加裝螺絲。
    本件51號房屋牆壁因比較靠近53號牆壁而無法拆模，伊即採
    取綁鐵絲，將直向間隔縮短為每台尺綁1 條鐵絲，但未放橫
    向木條，因為空間太小無法施作，而且不見得須放橫向木條
    ，除非板模高度過高。伊會評估壓力會有多大，改變施作方
    法來克服困難。沒有木條就以鐵條代替木條，這是依照伊自
    己之經驗來作，不是陳正志指示。作外模、內模、綁鐵絲等
    施工時，均未向陳正志或甲○○報告，亦未要他們來看。伊
    係從頭承包到尾，包括新建及增建部分，增建部分依照新建
    時之方法施工，也是依照伊自己經驗來加強側壓力的支撐強
    度，陳正志並未作特別指示。至於94年9 月5 日51號房屋3
    樓牆壁灌漿時，水泥溢出板模並流入53號2 樓窗戶內一事，
    因伊僅參與備料及其他雜務工作，實際施作則係伊所僱請之
    工人，伊曾聽工人說，可能是51號2 、3 樓間板模上下接縫
    處有泥漿屑（俗稱土屎），且板模鐵絲綁得不好，側壓的承
    受力不夠所造成。事後伊沒有與甲○○談論此事，只有跟陳
    正志說趕快清一清，回復後繼續做板模，但沒有跟陳正志談
    到板模要加強。增建時伊有加強板模強度，鐵絲多綁一點，
    但沒有跟陳正志講要怎麼作，因為這是伊專業，陳正志也不
    懂，各部分有各部分之專業。伊只有跟陳正志聯絡，跟甲○
    ○沒有聯絡，陳正志有跟伊說以前有發生爆模，這次要更小
    心。伊施作本件板模工程，均依據陳正志交付之設計圖按圖
    施工，碰撞距離應該有留超過5 公分等語（見原審卷一第16
    2 至167 頁、第250 至252 頁）。而證人即實際施作51號房
    屋新建工程板模部分之工人余崇樑到庭亦證稱：伊受僱楊振
    成從事51號房屋新建工程之模板部分施工，陳正志係負責泥
    作，他對板模外行。伊當時內模使用模板，外模則使用清水
    模夾板，與53號房屋牆壁間，扣除外模後，還留有3 公分半
    之間距，如拆除外模則有5 公分之間距。94年9 月5 日不是
    發生爆模，而是流模，是51號房屋2 、3 樓牆壁間的外模夾
    板沒連接好而有縫隙，3 樓牆壁灌漿時，水泥從縫係間流出
    來，伊在流模後拆掉內模，用手去摸發現空隙。伊並未向業
    主提及以模板作外模比夾板支撐堅固，伊從事本件板模施作
    並未請示業主，業主亦無指示，因為業主是外行，伊係依自
    己30年從事板模經驗來施作，並無更好之辦法等語（見原審
    卷二第328 至334 頁）。足認本件51號房屋築牆之板模施作
    ，係由被告陳正志轉包予證人楊振成，悉委由楊振成依據自
    己經驗決定工法，陳正志並無此部分之專業，亦未與楊振成
    討論工法之利弊得失，實無從知悉該等工法有何弊病；而被
    告甲○○既全無建築相關知識，復從未與證人楊振成有何接
    觸，且被告陳正志本身已不知證人楊振成之模板施工有無問
    題，自無可能轉告予被告甲○○知悉甚明。
  (六)鑑定人戴崇揚雖於原審審理中另證稱：依內政部頒布之「建
    築物耐震設計規範及解說」，本件51號房屋增建部分為5 層
    樓，應留有10.51 公分之碰撞距離。又依其所著「鋼管與鋼
    管鷹架模板支撐系統承載強度分析」一文，有關牆、模板分
    析，橫向貫材支撐有兩個控制，一是彎曲應力控制43公分、
    一是擾度變位44公分，兩者最大安全距離不可超過43公分及
    44公分。使用一般模板作為外模，只有30公分間距，小於43
    公分；若使用夾板作為外模，在每個橫向支撐最多40公分，
    也是小於43公分。但本件51號房屋牆壁屬於4 公尺以下高度
    ，適用上開公式，橫向支撐間距要在43公分以下，直向支撐
    間距要在50公分以下，才不會造成模板變形等語（見原審卷
    一第191 至196 頁），並提出上開「建築物耐震設計規範及
    解說」、「鋼管與鋼管鷹架模板支撐系統承載強度分析」節
    錄各1 份為佐（見原審卷一第199 至216 頁）。惟本件51號
    房屋牆壁外模施作時係以每台尺（30.3公分）為直向支撐之
    間距，業據證人楊振成證述如前。且證人即本件51號房屋新
    建工程之設計人洪文井建築師亦到庭證稱：本件51號房屋新
    建工程設計之碰撞距離為5 公分，此係伊自己依據結構計算
    書計算之結果。本件外模使用模板或夾板、使用橫向支撐或
    直向支撐，均由包商自行決定，他們施工時確實有留5 公分
    之碰撞距離。碰撞距離是從地界線起算至鄰屋混凝土實體之
    距離5 公分，若兩屋之間存有夾板仍屬碰撞距離空隙，只要
    不是硬體結構都可以算是空隙，模板係木板而非硬體結構。
    51號房屋2 樓樓板完成後，3 樓施工時曾發生損害鄰房事件
    ，伊有會同工務局人員到場勘查，認為規模很小，不影響鄰
    房結構及公共安全，而出具證明無公安之虞，可繼續施工至
    完成止等語（見原審卷二第318 至327 頁），並有設計圖及
    結構計算書各1 份在卷可查（見原審卷二第266 至286 頁、
    第290 頁）。足見本件51號房屋新建工程確於設計圖及結構
    計算書內即設計碰撞距離為5 公分，實際施工亦確實留有5
    公分之碰撞距離，承作之包商顯無未依設計圖施作工程之情
    形。而碰撞距離究應保留多少，縱土木技師與建築師等專業
    人士，所見亦有不同，自難強求實際施工之人竟能發現設計
    圖記載之碰撞距離是否不足，遑論對於不具板模專業之被告
    陳正志，甚至對於建築毫無知識之被告甲○○，如何可能知
    悉有損害鄰屋之虞。準此，自難遽認被告甲○○、陳正志有
    何損害告訴人張兆尼所有53號房屋之故意。
三、綜上所述，本件檢察官對於被告甲○○、陳正志犯罪事實所
    提出之證據，未能證明被告甲○○、陳正志確有毀壞告訴人
    所有53號房屋之確定故意或不確定故意，不能使通常一般之
    人均不致有所懷疑，而得確信被告2 人被訴事實為真實，既
    仍存有合理之懷疑，自無從說服本院產生被告2 人確有犯罪
    之心證，是檢察官之舉證尚有未足。此外，本院依卷內現存
    全部證據資料，復查無其他證據足認被告2 人確有上開被訴
    犯行，即屬不能證明被告2 人犯罪，揆諸前開說明，自應為
    被告2 人無罪之諭知。
四、原審因而認被告甲○○、陳正志2 人犯罪無法證明，而均為
    無罪之諭知，認事用法並無違誤。檢察官上訴意旨，猶執前
    詞，指摘原判決不當，為無理由，應予駁回。
據上論結，應依刑事訴訟法第368 條，判決如主文。
本案經檢察官陳國全到庭執行職務。
中    華    民    國    98    年    1     月    9     日
                  刑事第七庭    審判長法  官 莊飛宗
                                      法  官 陳明富
                                      法  官 孫啟強
以上正本證明與原本無異。
檢察官如不服本判決應於收受本判決後10日內向本院提出上訴書
狀，其未敘述上訴理由者，並得於提起上訴後10日內向本院補提
理由書狀（均須按他造當事人之人數附繕本）「切勿逕送上級法
院」。
被告2人不得上訴。
中    華    民    國    98    年    1     月    9     日
                                      書記官 黃富美


司法院資訊處製作；財團法人民間司法改革基金會備份。
